臺灣板橋地方法院刑事判決　　　　　　　　　　　　　九十三年度訴字第三四六號
　　公　訴　人　臺灣板橋地方法院檢察署檢察官
　　被　　　告　甲○○
右列被告因違反槍砲彈藥刀械管制條例案件，經檢察官提起公訴（九十三年度偵字第
二七三六號），本院於準備程序進行中，被告就被訴事實為有罪之陳述，經告知被告
簡式審判程序之旨，並聽取當事人之意見後，裁定進行簡式審判程序判決如左：
    主  文
甲○○未經許可寄藏可發射子彈具有殺傷力之改造槍枝，累犯，處有期徒刑壹年陸月
，併科罰金新臺幣伍萬元，罰金如易服勞役，以新臺幣玖佰元即銀元佰元折算壹日
。扣案仿ＦＮ廠半自動型改造手槍壹枝（槍枝管制編號0000000000號）、
土造金屬槍管壹支均沒收。
    事  實
一、甲○○前因恐嚇及違反毒品危害防制條例案件，先後經臺灣高等法院、本院分別
    判處有期徒刑七月、六月確定，嗣經定應執行刑一年，於九十一年六月八日縮短
    刑期執行完畢。詎仍不知戒惕，明知未經許可不得持有、寄藏具有殺傷力可發射
    子彈之改造玩具手槍、主要組成零件、子彈，竟於九十三年一月十二日，在其台
    北縣鶯歌鎮○○路二十三之一號住處，受真實姓名年籍不詳綽號「阿哲」之成年
    槍枝管制編號：0000000000號）、改造手槍主要組成零件之土造金屬
    槍管一支、具有殺傷力土造子彈一顆，及非經加工無法組成手槍零件之內有阻鐵
    土造金屬槍管一支、半成品土造金屬槍管四支，藏放於上開住處之廚房內。同年
    一月十六日二十時三十分許，經警循線持搜索票於前開處所起獲該批槍彈物件。
二、案經臺北縣政府警察局汐止分局報請臺灣板橋地方法院檢察署檢察官偵查起訴。
    理  由
一、訊據被告甲○○對其於右揭時、地受託將槍枝、槍管、子彈藏放之事實坦承不諱
    ，並有改造槍枝一枝、子彈一顆、土造金屬扣案可證。又上開手槍、槍管、子彈
    經送內政部警政署刑事警察局鑑驗結果，認送鑑之改造手槍一枝（槍枝管制編號
    ：0000000000號）係仿ＦＮ廠半自動手槍製造之玩具手槍，換裝土造
    金屬槍管改造而成，機械性能良好，可供擊發適用之子彈，具有殺傷力；扣案之
    子彈係土造子彈，經實際試射，可擊發，具殺傷力；槍管六支，一支為土造金屬
    槍管、一支為內有阻鐵之土造金屬槍管，其餘四支為土造金屬槍管半成品，有該
    局九十三年二月十日刑鑑字第○九三○○一七九三七號、九十三年二月十六日刑
    鑑字第○九三○○二一三七四號鑑驗通知書二份在卷可稽，足見被告前揭自白與
    事實相符，事證已明，被告犯行堪以認定，應依法論處。
二、按經使用、破壞或變形，非加工、修護不能再供組成槍砲、彈藥者，係屬無法供
    組成槍砲、彈藥之用，此觀內政部公佈之八十六年十一月二十四日內警字第八六
    七○六八三號「各類槍砲、彈藥主要組成零件種類」表之規範自明。本件扣案槍
    管六支，其中一支為內有阻鐵之土造金屬槍管、四支為土造金屬槍管半成品，此
    五支槍管非經再加工不能供組成手槍之用，屬槍砲彈藥刀械管制條例第四條第二
    項但書所指之「無法供組成槍砲、彈藥者」，自不受刑事處罰。惟其餘槍管一支
    ，為構造完整之土造金屬槍管，應屬各類槍砲主要組成零件無誤。核被告所為，
    係犯槍砲彈藥刀械管制條例第十一條第四項之未經許可寄藏可發射子彈具有殺傷
    力之手槍罪、第十三條第四項未經許可寄藏槍砲之主要組成零件罪、第十二條第
    四項之未經許可寄藏子彈罪。又被告寄藏前開手槍、槍管、子彈後之持有行為，
    係寄藏行為之當然結果，不另論罪。起訴書雖未論及被告觸犯同法第十三條第四
    項之罪名，惟起訴書犯罪事實欄，已論敘被告寄藏槍管之行為，且言詞辯論期日
    ，公訴人並已追加論告該罪名，本院自得併予審究。另被告同時寄藏手槍、槍管
    及子彈，係以一行為同時觸犯數罪名，屬想像競合犯，應從一重之未經許可寄藏
    其他可發射子彈具有殺傷力之手槍罪處斷。被告有事實欄所示之前科犯行，有全
    國前案查註紀錄表乙份在卷可憑，其於有期徒刑執行完畢五年內，再犯有期徒刑
    以上之罪，為累犯，依法加重其刑。爰審酌被告犯後直承犯行無諱，態度良好，
    並酌其生活情狀、犯罪手段、所生危害等一切情狀，量處如主文所示之刑，及就
    罰金刑部分諭知易服勞役之折算標準。至於扣案改造手槍一枝、構造完整之土造
    金屬槍管一支，屬違禁物，應宣告沒收，另扣案子彈一顆，業經試射後失其效能
    而不再具殺傷力，內有阻鐵之土造金屬槍管一支、土造金屬槍管半成品四支，無
    法供組成槍砲零件之用，爰均不另宣付沒收，附此敘明。
三、末按「除被告所犯為死刑、無期徒刑、最輕本刑為三年以上有期徒刑之罪或高等
    法院管轄第一審案件者外，於前條第一項程序進行中，被告先就被訴事實為有罪
    之陳述時，審判長得告知被告簡式審判程序之旨，並聽取當事人、代理人、辯護
    人及輔佐人之意見後，裁定進行簡式審判程序。」刑事訴訟法第二百七十三條之
    一第一項定有明文。查本件被告所犯上開二罪，均非最輕本刑為三年以上有期徒
    刑之罪，且被告於本院九十三年三月二十五日審判程序進行中，復就被訴之事實
    為有罪之陳述，經告知被告簡式審判程序之旨，被告及公訴人對於本件改依簡式
    審判程序審理亦均表示無意見，本院即依前揭刑事訴訟法規定，裁定本件進行簡
    式審判程序，末此敘明。
據上論斷，應依刑事訴訟法第二百九十九條第一項前段，槍砲彈藥刀械管制條例第十
一條第四項、第十二條第四項、第十三條第四項，刑法第十一條前段、第五十五條、
第四十七條、第四十二條第二項、第三十八條第一項第一款，罰金罰鍰提高標準條例
第二條，現行法規所定貨幣單位折算新臺幣條例第二條，判決如主文。
本案經檢察官許智評到庭執行職務。
中　　　華　　　民　　　國　　　九十三　　　年　　五　　月　　  七   　　日
                                臺灣板橋地方法院刑事第一庭
                                    法　官      陳  財  旺
右正本證明與原本無異
如不服本判決應於送達後十日內向本院提出上訴狀
                                    書記官      張  文  惠
中　　　華　　　民　　　國　　　九十三　　　年　　五　　月　　  七   　　日
附錄本案所犯法條全文
一、槍砲彈藥刀械管制條例第十一條
未經許可，製造、販賣或運輸第四條第一項第一款所稱其他可發射金屬或子彈具有殺
傷力之各式槍砲者，處五年以上有期徒刑，併科新臺幣一千萬元以下罰金。
未經許可，轉讓、出租或出借前項所列槍砲者，處三年以上十年以下有期徒刑，併科
新臺幣七百萬元以下罰金。
意圖供自己或他人犯罪之用，而犯前二項之罪者，處無期徒刑或七年以上有期徒刑，
併科新臺幣一千萬元以下罰金。
未經許可，持有、寄藏或意圖販賣而陳列第一項所列槍砲者，處一年以上七年以下有
期徒刑，併科新臺幣七百萬元以下罰金。
第一項至第三項之未遂犯罰之。
二、槍砲彈藥刀械管制條例第十二條
未經許可，製造、販賣或運輸子彈者，處一年以上七年以下有期徒刑，併科新台幣五
百萬元以下罰金。
未經許可，轉讓、出租或出借子彈者，處六月以上五年以下有期徒刑，併科新台幣三
百萬元以下罰金。
意圖供自己或他人犯罪之用，而犯前二項之罪者，處三年以上十年以下有期徒刑，併
科新台幣七百萬元以下罰金。
未經許可，持有、寄藏或意圖販賣而陳列子彈者，處五年以下有期徒刑，併科新台幣
三百萬元以下罰金。
第一項至第三項之未遂犯罰之。
三、槍砲彈藥刀械管制條例第十三條
